臺灣臺南地方法院刑事判決　　　　　　　99年度訴字第1217號
公　訴　人　臺灣臺南地方法院檢察署檢察官
被　　　告　黃浚維
選任辯護人　林永發律師
上列被告因強盜等案件，經檢察官提起公訴（九十九年度偵字第
一一一八八號），本院判決如下：
    主  文
黃浚維所犯如附表所示之罪，各處如附表所示之主刑及從刑。應
執行有期徒刑拾貳年，扣案西瓜刀壹把、電擊棒壹支、白色半罩
式安全帽壹頂、黑色口罩壹個及白色棉質手套壹雙均沒收。
    事  實
一、黃浚維因缺錢花用，竟意圖為自己不法之所有，先於民國九
    十九年六月二十九日晚間某時許，在臺南市○○路成功大學
    光復校區旁機車停車場，見顏楷霖所有車號為391-ETJ號之
    普通重型機車一台（下稱顏車）停放該處而忘記取走鑰匙，
    遂徒手竊取上開機車得手後，即騎乘上開機車隨機尋找下手
    強盜之對象，嗣黃浚維分別於如附表編號一至九所示時間、
    地點，因見被害人張郁欣、鄭乃甄、林雅純、黃偉婷、朱麗
    香、蘇靖雅、張淑玲、賴筱雅等人均係女性且於下午或夜間
    單獨一人或二人顧店，而店中並無其他客人或成年男性在場
    ，柔弱可欺，即穿戴其所有之白色半罩式安全帽及黑色口罩
    、白色棉質手套，並攜帶其預先準備，在不詳處所所購買，
    客觀上足以對人之生命、身體及安全構成威脅之西瓜刀一把
    或電擊棒一支進入店內，分別以如附表編號二至九所示，堵
    住收銀櫃臺或大門出口防止被害人逃脫，且近身出示西瓜刀
    、以西瓜刀敲打櫃臺或使電擊棒通電發出響聲之方式，要脅
    張郁欣等八人將其店內現金或行動電話等財物交出，張郁欣
    等八人因慮及自身或店內人員均手無寸鐵，且遭黃浚維困於
    櫃臺或店內無法逃離，若有反抗，又恐自身或店內其他人員
    遭黃浚維持西瓜刀或電擊棒攻擊傷及身體及生命，其等自由
    意志因而均遭受極大之壓制而達於至使不能抗拒之程度，遂
    分別依黃浚維指示交付如附表一至八所示新臺幣（下同）五
    萬三千元至三千五百元不等之現金及行動電話，或任由黃浚
    維強行將店內上開財物取走，而黃浚維於得手後旋即騎乘顏
    車離去，並將所得財物變現花用殆盡；其中黃浚維於如附表
    編號九所示時間、地點在蘇靖雅無法抗拒之情況下自行取走
    櫃臺下方之現金一萬元後，因聽聞蘇靖雅在後喝斥其把錢放
    下，不慎將所強取之現金掉落在地上，因而遭蘇靖雅撿回而
    未遂。
二、而黃浚維於如附表編號二至九所示時間搶得上開財物後食髓
    知味，又另基於意圖為自己不法所有之犯意，於同年九月二
    十日晚間六時三十分許，先向不知情之友人黃泓堯借得車號
    為OOI-263號普通重型機車（下稱黃車）後，先將顏車之車
    牌卸下丟棄於國姓橋下後掛上黃車之車牌，並至臺南市歸仁
    區圓環某不知名百貨行購買西瓜刀一把藏匿於機車腳踏墊下
    方後，即騎乘上開機車四處尋找下手強盜之目標，而分別於
    如附表編號十至十三所示時間、地點，利用被害人陳芸芯、
    莊雯鳳、楊雅涵及吳宜靜等四人均為女性，且夜間單獨一人
    或二人顧店無力抗拒之弱點，分別以如附表編號十至十三所
    示，持西瓜刀進入店內堵住收銀櫃臺或大門出口，且近身出
    示西瓜刀或敲打櫃臺之相同手法，脅迫陳芸芯等四人交付店
    內財物，陳芸芯等四人因慮及自身或店內人員年幼或手無寸
    鐵，且遭黃浚維困於櫃臺或店內無法逃離，若有反抗，又恐
    自身或店內其他人員遭黃浚維持西瓜刀攻擊傷及身體及生命
    ，其等自由意志因而均遭受極大之壓制而達於至使不能抗拒
    之程度，因而依黃浚維之指示交付店內現金，黃浚維乃於搜
    刮現金後即騎乘上掛有黃車車牌之顏車離去。
三、又黃浚維另基於意圖為自己不法所有之犯意，於如附表編號
    十四所示之時間、地點，因自外見「尚欣通訊行」內僅有一
    女性店員坐於櫃臺內，遂持於當天所購買之上開西瓜刀一把
    進入店內，隔著櫃臺以將西瓜刀持放於腿旁之方式，恐嚇脅
    迫店內女店員將店內財物交付，適該店女店員早已風聞台南
    縣市當時有多起歹徒持西瓜刀搶奪通訊行之消息，並見黃浚
    維身材特徵均與同業所電郵持刀歹徒遭監視器錄得之相片相
    同，於黃浚維欲進入店內之時即已急呼店內房間內之負責人
    林志勇出面處理，俟林志勇於房間內聽聞店內女店員之呼救
    聲，遂自房間走出店內與已進入店內站在店門口處之黃浚維
    相互對看，並揮手示意要黃浚維出去，黃浚維始作罷而騎乘
    上掛有黃車車牌之顏車逃逸。
四、嗣被害人陳芸芯、林志勇、莊雯鳳、楊雅涵於案發後隨即報
    警處理，經警透過被害人所描述歹徒作案機車車號及調閱路
    口監視器畫面，循線在作案機車上所懸掛車牌之實際使用人
    黃泓堯住處查獲黃浚維，並扣得黃浚維所有，供作案時所使
    用西瓜刀一把、電擊棒一支、白色半罩式安全帽一頂、黑色
    口罩一個、白色棉質手套一雙、贓款九千元及顏楷霖之機車
    一台（後已發還予顏楷霖）。
五、案經張郁欣、鄭乃甄、林雅純、黃偉婷、朱麗香、蘇靖雅、
    賴筱雅、林志勇、莊雯鳳、楊雅涵、吳宜靜訴由臺南市警察
    局歸仁分局報告臺灣臺南地方法院檢察署檢察官偵查起訴。
    理  由
壹、程序方面：
一、按被告以外之人於審判外之言詞或書面陳述，除法律有規定
    者外，不得作為證據，刑事訴訟法第一百五十九條第一項固
    定有明文。惟按被告以外之人於偵查中向檢察官所為之陳述
    ，除顯有不可信之情況者外，得為證據；又被告以外之人於
    審判外之陳述，雖不符合同法第一百五十九條之一至一百五
    十九條之四之規定，但經當事人於審判程序同意作為證據，
    法院審酌該言詞陳述或書面陳述作成時之情況，認為適當者
    ，亦得為證據；當事人、代理人或辯護人於法院調查證據時
    ，知有第一百五十九條第一項不得為證據之情形，而未於言
    詞辯論終結前聲明異議者，視為有前項之同意，刑事訴訟法
    第一百五十九條之一第二項、第一百五十九條之五亦已分別
    明訂。查本件證人顏瑞典（即被害人顏楷霖之父）、張郁欣
    、鄭乃甄、林雅純、黃偉婷、朱麗香、蘇靖雅、張淑玲、賴
    筱雅、吳宜靜、陳芸芯、林志勇、莊雯鳳、楊雅涵及黃泓堯
    於警詢中之證詞，雖依刑事訴訟法第一百五十九條第一項之
    規定，原不得作為證據，惟其等於警詢及偵查中之證述，業
    據被告於審判程序中同意作為證據，而本院審酌該等言詞陳
    述做成時之情況，並無何不可信之情形，且認為適當，而均
    應有證據能力。
二、另本判決下列所引用之其他非供述證據資料，均經依法踐行
    調查證據程序，被告及辯護人對於證據能力亦不爭執，本院
    審酌證據資料製作時之情況，均無違法不當及證明力明顯過
    低之瑕疵，亦查無依法應予排除其證據能力之情形，認以之
    作為證據應屬適當，故皆有證據能力，合先敘明。
貳、實體方面：
一、訊據被告黃浚維固坦承確曾於如附表編號一所示之時間、地
    點徒手竊取顏車得手，並分別於如附表編號二至十四所示之
    時間，騎乘顏車（如附表編號十至十四部分係騎乘懸掛黃車
    車牌之顏車）至如附表編號二至十四所示之犯罪地點，以持
    西瓜刀或電擊棒之方式，向各該編號之被害人取得如附表各
    編號所示財物之事實，惟矢口否認有何加重強盜犯行，並辯
    稱：伊所犯如附表編號二至十四部分之犯行，係專挑內有一
    位女店員之商店行搶，是要挑容易的下手，刻意不利用強暴
    方式為之，且依被害人所述案發當時之情形，伊並無使被害
    人到達不能抗拒之程度而取得或自被害人手中收取財物，是
    伊所為應與強盜罪之構成要件有間，而僅構成刑法之搶奪罪
    或恐嚇取財罪云云。經查：
  (一)附表編號一所犯竊盜罪部分：
    被告於如附表編號一所示時間、地點，徒手竊取被害人顏楷
    霖所有，車號為391-ETJ號普通重型機車一台一節，業據被
    告於警詢、偵查及本院審理時供述明確，核與證人即被害人
    顏楷霖之父顏瑞典所證：上開機車係於九十九年六月二十九
    日晚間七時十分許在臺南市○區○○路成大光復校區旁停車
    場發現遭竊等語相符，並有贓物認領保管單、臺南市警察局
    車輛協尋電腦輸入單、車輛詳細資料表、行車執照、臺南市
    警察局鑑驗通知書各一份及上開機車照片十二幀附卷可稽，
    是被告此部分之自白核與事實相符，應堪採信。
  (二)附表編號二至十三所犯加重強盜罪及加重強盜未遂罪部分：
  1.查被告於如附表編號二至十三所示之時間、地點，利用被害
    人均為女性，且下午或夜間單獨一人或二人顧店，較不會抵
    抗之弱點，以持西瓜刀或電擊棒進入店內堵住櫃臺或大門出
    口，且近身出示西瓜刀、敲打櫃臺或將電擊棒通電後發出吱
    吱響聲之方式，恐嚇脅迫上開十二名被害人交付店內財物，
    而分別取得如附表編號二至八及編號十至十三所示之財物或
    未遂，後則騎乘顏車或上掛有黃車車牌之顏車逃逸等情，亦
    據被告於警詢、偵查及本院審理時供述綦詳，核與證人即被
    害人張郁欣、鄭乃甄、林雅純、黃偉婷、朱麗香、蘇靖雅、
    張淑玲、賴筱雅、陳芸芯、莊雯鳳及楊雅涵於警詢或本院審
    理時所證被害及被告係乘機車逃離之情節相符，且有被害人
    店內監視錄影畫面及現場照片多幀附卷可參，並有被告作案
    用之電擊棒一支、白色半罩式安全帽一頂、黑色口罩一個、
    白色棉質手套一雙、於九十九年七月二十日作案當日所購得
    用以作案用之西瓜刀一把、贓款九千元及顏楷霖之機車一台
    扣案可資佐證，應屬實在。
  2.被告雖辯稱：其所為如附表編號二至十三之犯行，尚未達到
    使被害人至使不能抗拒之程度，僅應構成刑法搶奪罪或恐嚇
    取財罪云云。然查：
  (1)按刑法上強盜罪與恐嚇取財罪之區別，係以被告對被害人施
    用威嚇之程度為準，如其程度足以壓抑被害人之意思自由，
    至使不能抗拒而為財物之交付者，為強盜罪。反之，如其程
    度尚不足以壓抑被害人之意思自由，被害人並非不能抗拒，
    或未達於不能抗拒之程度，其交付財物與否，儘有自由斟酌
    之餘地者，僅應成立恐嚇取財罪，其既遂、未遂之標準，又
    以被害人是否因恐嚇而心生畏懼及已否交付財物為準（最高
    法院79年台上字第5023號判決參見）。強盜罪所施用之強暴
    脅迫之手段，祇須足以壓抑被害人之抗拒，使其喪失意思自
    由為已足，縱令被害人實際無抗拒之行為，仍於強盜罪之成
    立不生影響（最高法院79年台上字第235號、96年台上字第
    2730號判決）。刑法上之恐嚇取財罪，係以將來之惡害恫嚇
    被害人，使之交付財物，若當場對被害人施以強暴脅迫，達
    於不能抗拒之程度，或原為恐嚇取財，進而實施強暴脅迫，
    即均係強盜行為，不能再論以恐嚇取財罪名（最高法院91年
    台上字第2653號判決意旨參照）。而強盜罪之強暴、脅迫，
    以所施用威嚇之程度，客觀上足以壓抑被害人之意思，至使
    不能抗拒為已足，至施用之威嚇手段，客觀上是否足以壓抑
    被害人之意思自由，應依一般人在同一情況下，其意思自由
    是否因此受壓制為斷，不以被害人之主觀意思為準（最高法
    院87年台上字第3705號判決）。換言之，被害人是否已達「
    至使不能抗拒」程度，應以被告行為時所施手段之強弱程度
    綜合當時之具體事實，依多數人之客觀常態情狀決之，亦即
    視該手段施用於相類似情況下，是否足使一般人處於不能抗
    拒之壓制程度而定，不以被害人之主觀意思為準（最高法院
    95年台上字第5403號、96年台上字第4905號判決參見）。
  (2)而本件被告係利用下午或晚間顧客較少之時點，趁被害人店
    內僅有女性店員單獨一人或二人顧店之際，進入店內後以堵
    住櫃臺或店門出口，且近身出示西瓜刀、以西瓜刀敲打櫃臺
    或將電擊棒通電發出吱吱響聲之方式，脅迫被害人交付財物
    或任其取走財物等情，為被告所不爭，並核與證人張郁欣、
    鄭乃甄、林雅純、黃偉婷、朱麗香、蘇靖雅、張淑玲、賴筱
    雅、陳芸芯、莊雯鳳及楊雅涵於警詢或本院審理時證述明確
    。被告亦迭於偵查及本院審理時多次坦承：「（你為何會去
    該通訊行行搶？）我騎機車經過見到通訊行內是女性員工，
    所以認為會比較容易行搶得手，比較不會有衝突。」、「（
    為何專門搶通訊行？）因為我挑女孩子顧店，因為女孩子比
    較不會反抗，不會造成傷亡。」、「（你行搶時如果看到店
    員是男生，你會不會去搶？）不會，男生比較會發生衝突，
    我專門找女店員。」等語，足見被告於案發當時即已知悉一
    般女性在遇到攻擊時，因身體構造及心理特性，較不如一般
    男性有抵抗外來侵害之能力及意願之弱點，而欲利用之。且
    觀諸被告所持以行兇之扣案西瓜刀一把及電擊棒一支，雖均
    非公告管制之刀械，惟其中扣案西瓜刀刀柄加刀刃長約四十
    公分，單面開鋒，刀鋒銳利，有卷附照片多幀在卷可按；而
    所扣案之電擊棒一支長約十五公分，係利用所產生之高電壓
    在電極間放電之原理，在極體二端中間形成電弧光及爆擊聲
    響，若碰觸身體，則依電壓高低及電擊時間長短，除會造成
    電擊部位產生劇痛外，尚可使身體瞬間麻痺，甚至到昏厥之
    情況，亦為一般民眾所瞭解。則被告於案發時趁被害人店內
    僅女性店員顧店之際，堵住櫃臺或店門出口，近身出示西瓜
    刀、以西瓜刀敲打櫃臺或將電擊棒通電發出吱吱響聲，而脅
    迫被害人交付店內現金、行動電話等財物，其前揭行為，均
    足以讓較無抵抗能力及意願之女性被害人，在逃脫無門、手
    無寸鐵，且與被告距離甚近，擔心若不從或反抗，恐有激怒
    被告而當場遭被告持刀揮砍及電擊，使自身或在場其他人員
    生命、身體立即遭受嚴重傷害之可能，因而至被害人之自由
    意志受到極大壓制，僅得依被告要求交付財物等情，亦據證
    人即被害人張郁欣、鄭乃甄、林雅純、黃偉婷、朱麗香、張
    淑玲、賴筱雅、陳芸芯、莊雯鳳及楊雅涵均於本院審理時證
    稱：「於案發當時之狀態下係無法抵抗被告之脅迫。」等語
    甚為明確。是綜合案發當時之上開客觀情況，均足見依被告
    在案發當時所施脅迫手段之強度，客觀環境及對象，已足以
    讓一般女性之自由意志受到極大之壓制，而達於刑法強盜罪
    「至使不能抗拒」之程度甚明。被告辯稱：本件被害人因大
    都受僱於他人，因而不願意抗拒才交付財物，其所為並未到
    達至使不能抗拒之程度，僅應成立恐嚇取財罪云云，顯不足
    採。
  (3)另被害人蘇靖雅於案發當時雖有向被告佯稱店內並無現金，
    並於被告自行搜尋取走店內預備金一萬元時，曾出言喝斥被
    告「把錢放下」，且於被告不慎將所強取現金掉落地面時。
    曾出手撿拾，以致被告強盜未遂之情形。然被告於案發當時
    係趁店內僅有女性店員即被害人蘇靖雅一人單獨看店，柔弱
    可欺，即持扣案電擊棒一支進入新橋蛋糕店櫃臺內，以近身
    靠近被害人蘇靖雅並將電擊棒通電發出聲響之方式，逼迫被
    害人交付店內財物一情，為被告所不爭，並經證人蘇靖雅於
    警詢中證述甚詳。是以被告當時所施脅迫手段之強度，已足
    以讓一般女性在相同之情況下，其自由意志受到極大之壓制
    ，而至不能抗拒之程度一節，前已敘明。且以證人蘇靖雅於
    警詢所證：「歹徒是持電擊棒進入店櫃台時，對我說要『搶
    錢』，並手持電擊棒按壓使電擊棒發出聲響，因我對歹徒說
    我沒有錢，因歹徒發現我櫃台下方有放置備用金（新臺幣1
    萬元），就下手行強得手後，我就大叫『把錢放下』，歹徒
    就不小心將錢掉在地上，我準備將地上的錢撿起時就遭歹徒
    使用電擊棒電擊我的左手大臂，他並沒有將錢搶走，……。
    」等語及被告於本院審理時所供：「我進去店裡，我說要錢
    ，他說沒有錢，我看櫃子底下有錢，我過去拿，沒有拿好掉
    下去，我要撿的時候店員已經撿走。門口進去，櫃台在左手
    邊，我走進櫃台，看到櫃台底下有錢，我伸手進去拿。」等
    語，可知被害人蘇靖雅於被告進入表明欲強盜財物時，即已
    耽於被告淫威而不敢抗拒，以致被告得以自行在櫃台內尋得
    並取走櫃台下方之預備金；又其於被告取走現金時，僅敢出
    聲要求被告把錢放下，後於被告錢沒拿好掉落地面時，僅敢
    趁隙將錢撿回，當中均無任何出手與被告爭奪抵抗之行為等
    情，亦足以證明蘇靖雅於案發當時其自由意志卻已遭受壓制
    ，而達於不能抗拒之程度，則被告此部分所為，自亦已該當
    刑法加重強盜罪之構成要件。
  (4)至被告雖辯稱：其所為如附表編號二至十三所示之犯行，亦
    僅該當刑法之搶奪罪云云。惟按搶奪與強盜雖同具不法得財
    之意思，然搶奪僅係乘人不備公然掠取，若施用強暴脅迫或
    他法，使被害人身體上或精神上處於不能抗拒之狀態而取其
    財物，或令其交付者，則為強盜，有最高法院二十年度非字
    第一七三號判例可供參考。查本件被告係利用女性店員單獨
    一人或二人看店之際，即持西瓜刀一把或電擊棒一支進入被
    害人店內，以近身靠近如附表編號二至十三所示之被害人，
    並出示西瓜刀、以西瓜刀敲打櫃台或將電擊棒通電發出聲響
    之方式，脅迫被害人交付店內財物或任令其搜刮財物等情，
    前已明敘，則被告前揭所為，並無何趁人不備公然掠取之情
    況，而與刑法搶奪罪之構成要件有間，被告辯稱其所為應僅
    構成搶奪罪云云，即屬無據，是本件事證明確，被告強盜犯
    行洵堪認定，均應予依法論科。
  (三)編號十四所犯恐嚇取財罪部分：
    查被告另基於意圖為自己不法所有之犯意，於如附表編號十
    四所示之時間、地點，因自外見「尚欣通訊行」內僅有一女
    性店員坐於櫃臺內，遂持於當天所購買之上開西瓜刀一把進
    入店內，隔著櫃臺以將西瓜刀持放於腿旁之方式，恐嚇脅迫
    店內女店員將店內財物交付，適該店女店員早已風聞台南縣
    市當時有多起歹徒持西瓜刀搶奪通訊行之消息，並見黃浚維
    身材特徵均與同業所電郵持刀歹徒遭監視器錄得之相片相同
    ，於黃浚維欲進入店內之時即已急呼店內房間內之負責人林
    志勇出面處理，俟林志勇於房間內聽聞店內女店員之呼救聲
    ，遂自房間走出店內與已進入店內站在門口處之黃浚維相互
    對看對峙約一分鐘，後則揮手示意要黃浚維出去，黃浚維始
    作罷而騎乘上掛有黃車車牌之顏車逃逸等情，為被告所坦承
    ，核與證人林志勇於警詢及本院審理時所證案發情節相符，
    且有監視錄影畫面二張附卷可稽，並有西瓜刀一把扣案可佐
    。而被告於案發當時雖有手持西瓜刀堵住店門，並隔著櫃台
    近身要脅女性店員把錢拿出之情形，然依據證人林志勇於本
    院審理時所述：「（你說你們被搶前就知道有人在搶通訊行
    ？）是。」、「（你事前有無跟店員有防範的計畫？）我都
    有跟他們講，且也有通知保全、警局，我們有申請熱線，那
    是一個按鍵按下就會播出去。」、「（有無事先告知小姐要
    如何應對？）如果我不在就給他錢，如果我在就不可能給他
    錢，叫我出來處理。」、「（你為何剛剛說那位小姐已經準
    備好給錢？）他已經開始在拿錢，因為我還沒有走出去，那
    時小姐在看我，我用比的說不要給他錢。」「（當時被告手
    上拿西瓜刀，你當時心裡感覺為何？）不想讓他搶。」、「
    （你剛又稱被告手上拿西瓜刀，你手上沒有東西不可能跟他
    搏鬥？）我不想跟他搏鬥，但他想衝進來我就會跟他拼。我
    如果過去的話一定會被他的西瓜刀砍到，我是直接叫他出去
    。」、「（你當時看到刀子，你心裡有何感覺？）我沒有什
    麼感覺，僅想說他不要再進來，他如果進來會傷害到我們小
    姐。」、「（當時是否會覺得害怕？）不會，我僅有想如果
    他進來我就會跟他拼，因這案子已太久，我知道已有十幾家
    被搶。」等語，可知被害人林志勇對於被告持刀要脅交付財
    物之行為，雖仍擔心若有不從或直接反抗，其自身或店內女
    性員工即有遭受被告持刀傷害之可能，惟其於案發當時與被
    告所站立之位置尚有一段距離，尚有思考其與被告二人間當
    時客觀條件得否反抗之餘地，且其於案發前早已知悉有多數
    同業曾遭被告強盜財物，已有若遭被告攻擊，即會出面與被
    告搏鬥，而不願交付財物予被告之準備，是被告上開之脅迫
    行為，尚未完全壓制被害人林志勇之自由意志而達不能抗拒
    之程度，應與強盜罪之構成要件有間。公訴意旨認被告對被
    害人林志勇所犯係加重強盜未遂罪，即有未合。被告辯稱其
    此部分僅成立恐嚇取財未遂罪，應屬可採。其此部分恐嚇取
    財未遂犯行明確，應依法論科。又被告此部分之犯行，並無
    趁被害人不備而公然掠取之情形，自亦與刑法搶奪罪之構成
    要件不合，附此敘明。
二、按刑法第三百二十一條第一項第三款之攜帶兇器竊盜罪，其
    所謂「兇器」，其種類並無限制，凡客觀上足以對人之生命
    、身體、安全構成威脅，具有危險性之兇器均屬之，且只需
    行竊時攜帶此種具有危險性之兇器為已足，並不以攜帶之初
    有行兇之意圖為必要，有最高法院七十九年度台上字第五二
    五三號判例可資參照。查本件扣案之西瓜刀一把係屬金屬材
    質，質地剛硬，單面開鋒刀鋒銳利；又扣案之電擊棒一把所
    產生之電弧，若觸碰身體，亦可使身體瞬間麻痺甚至昏厥之
    情形，客觀上已足對人之生命、身體、安全構成威脅，自均
    屬兇器之一種，被告於如附表編號二至十三所示之時間、地
    點，分別持西瓜刀一把或電擊棒一支，脅迫被害人交付財物
    或強取財物，至被害人不能抗拒之行為，核其所為就如附表
    編號二至八及十至十三部分，係犯刑法第三百三十條第一項
    之攜帶兇器強盜罪；如附表編號九部分則係犯刑法第三百三
    十條第二項、第一項之攜帶兇器強盜未遂罪。另就附表編號
    一及編號十四所為，則係分別犯刑法第三百二十條第一項之
    普通竊盜罪及刑法第三百四十六條第三項、第一項之恐嚇取
    財未遂罪。而被告所為如附表編號九及編號十四部分，因分
    別有強盜及恐嚇取財之犯行，但因未取得財物而未遂，則依
    刑法第二十五條第二項後段未遂犯之規定，按既遂犯之刑減
    輕之。公訴意旨認被告所為如附表編號十四之犯行，係犯刑
    法第三百三十條第一項之加重強盜罪，雖與法不合，惟其起
    訴之基本事實均屬同一，爰由本院變更起訴法條予以審理。
    而被告所犯如附表編號一至十四之犯行，均犯意各別，行為
    互殊，應予分論併罰。
五、至被告雖辯稱如附表編號一至九及編號十三部分均係其向警
    察自首後查獲，依刑法第六十二條得減輕其刑；又其係因大
    陸養母罹癌需款治病，其才鋌而走險為本件強盜等犯行，時
    情堪憫恕，而有依刑法第五十九條減刑之必要云云。經查：
  (一)被告就其於九十九年七月二十日所騎乘犯案機車（即上掛
    有黃車車牌之顏車）之來源，先係於同年七月二十一日在警
    詢中供稱：「（你所騎乘之機車號牌為何？該部機車係何人
    所提供？）我不知道該部機車車號。該部機車是向朋友黃泓
    堯借的。」、「（經查你所騎乘犯案之該部機車車牌號碼為
    OOI-263，是否正確？）正確。」、「（你除了犯下昨日歸
    仁鄉及仁德鄉之四起強盜案有無犯下其他刑案？）有的，今
    年6月30日及7月11日我有來台南同樣持西瓜刀強盜他人財物
    ，至於詳細時間地點我已經不記得了。」、「（今年6月30
    日及7月11日你來台南所犯之強盜案件所使用之交通工具？
    ）同樣是黃泓堯的白色重機車，我都是在搭乘統聯客運下車
    後，在火車站附近竊取車牌，然後向黃泓堯借車懸掛我所竊
    得之車牌。」、「（你所竊得之車牌現置於何處？）我棄置
    在公學路附近的河床裡。」云云，並於同日在偵查中供稱：
    「（你的交通工具如何取得？）跟黃泓堯借的。」云云，直
    至臺南縣警察局於九十九年七月二十三日以照相法及化學腐
    蝕法檢驗之結果，查明被告於九十九年七月二十日所騎乘犯
    案之機車係被害人顏楷霖在同年六月二十九日晚間所失竊之
    機車，被告始於同年八月二日在警方借提詢問時坦承於如附
    表編號一所示之時間、地點竊取顏車，又於如附表編號二至
    九所示之時間、地點騎乘顏車犯案，並於九十九年七月二十
    日將顏車掛上其向黃泓堯所借之黃車車牌後，即騎乘該車於
    如附表編號十至十四所示之時間、地點犯案等情，核與證人
    即被害人之父黃瑞典所證相符，並有卷附歷次警詢、偵查筆
    錄及贓物認領保管單、臺南市警察局車輛協尋電腦輸入單、
    車輛詳細資料報表、顏車行照、臺南市警察局九十九年七月
    二十三日南縣警鑑字第0992200658號鑑驗通知書、懸掛OOI-
    263號牌機車引擎號碼重現案照片共十二幀附卷可參，則被
    告辯稱：本件竊盜案件係其自首而查獲云云，應屬杜撰之詞
    ，而不足採。
  (二)再按刑法第三十八條（即現行刑法第六十二條）之所謂發覺
    ，係指該管公務員已知犯罪事實並知犯罪人之為何人而言；
    又刑法之自首，依其立法意旨原即有使犯罪事實易於發覺並
    節省訴訟資源之目的，此有最高法院二十年度上字第一七二
    一號、二十二年度上字第四五０二號判例及最高法院九十八
    年度台上字第二三七一號判決可供參考。而本件被告雖於九
    十九年七月二十一日警詢時曾供稱：其除於九十九年七月二
    十日曾在臺南縣歸仁鄉及仁德鄉（即現臺南市歸仁區及仁德
    區）犯下如附表編號十至十二及編號十四之強盜及恐嚇取財
    未遂案件外，尚曾於同年六月三十日及七月十一日以相同手
    法持西瓜刀在臺南強盜他人財物等語。惟其就作案時確切時
    間、地點、作案手法之供述均以忘記當時情形帶過外，尚刻
    意隱瞞於案發當時係騎乘所竊取之黃車犯案，而無欲讓警員
    據以查獲之意甚明。又以證人即於九十九年七月二十一日查
    獲被告之承辦警員王世獻於本院審理時所證：「（起訴書附
    表編號2到9號是被告自己供述出來的，還是你們原本就有的
    資料？）我可以確定的是我們手上先有資料，再問嫌疑人有
    無犯這個案子。因為嫌疑人他也不確定到底是在何處，也無
    法帶我們去。」、「（檢察官的意思是嫌疑人告訴你們之後
    ，你們才知道有這些案件？還是你們已經收集這些資料後，
    再問嫌疑人有無犯案？）是後者。」等語，及謝宏勳證稱：
    「（〈提示起訴書附表，並告以要旨〉本案件你們有到看守
    所借提被告出來查證，及起訴書附表編號1至9、14十件？）
    是。」、「（在你們借提前，你們有何資訊知道有這些案件
    存在，被告可能涉及這些案子？）我們刑事案件有紀錄表系
    統可查詢，台南市有發生這些類似的案件，我們想說台南市
    有發生這些案子，他應該不只有一件，因為我們去偵辦這案
    子時，人家說台南市還有發生好幾件，所以我們有用刑事紀
    錄表去查看是否有類似案件去釐清是否是同一案件。」、「
    （你們清查的結果，報案紀錄系統上有何資料？）從那系統
    調出案子後，有類似恐嚇、強盜的案子就列出清單，再去跟
    台南市各分局詢問有無類似的案子。」、「（你們列出清單
    後再去向分局詢問有無類似的案子？）是，還有涉嫌人的特
    徵是否類似，再一個一個為被害人當初發生的狀況，拿這些
    照片給被害人指認，如果是的話再通知他們做筆錄。」、「
    （你流程是否是抓到本件，你們從電腦上查類似的案件，查
    到後再去跟各轄區聯繫他們轄區是否有發生過類似案件，在
    去找被害人做筆錄及指認相片，之後再去借提被告？）是。
    」、「（剛才提示予你的起訴書附表共有14件，這些案件有
    那件事你們不知情，是被告自己在製作筆錄時供出，且由你
    們帶被告去現場指認？）沒有。」、「（歸仁分局製作的被
    告筆錄是在7月21日，除7月20日那幾件案子外，有無在犯其
    他案件，他在筆錄中有說今年的6月30日和7月11日我來台南
    有搶他們的財物，至於詳細的時間與地點我已不記得，當時
    被告有無講較具體的事實，或僅有說這樣？〈提示警卷第12
    頁，並告以要旨〉）沒有提出具體資料。」等語，可知警方
    查得被告尚曾於如附表編號二至九及編號十三所示之時間、
    地點犯強盜及強盜未遂等案件，係因於製作如附表編號十至
    十二及編號十四之案件之筆錄時，曾聽聞臺南縣市之前即有
    類似之強盜案件發生，因而在查獲被告後，基於合理之懷疑
    ，透過警方刑事案件紀錄表系統查詢其他轄區所登錄強盜及
    恐嚇案件之紀錄後，逐一與轄區員警聯繫，並持被告照片供
    被害人指認，經指認無誤，則在製作被害人筆錄後，始借提
    被告詢問其是否犯案而查獲，並非因被告於九十九年七月二
    十一日遭警逮捕時自陳犯罪而查知，自亦與刑法第六十二條
    自首以對於未發覺之罪投案而受裁判之要件，及獎勵犯罪人
    悔過投誠並使犯罪事實易於查知之立法意旨均不相符，自無
    自首減刑之適用。被告辯稱其所犯如附表編號二至九及編號
    十四支犯行係自首而得予減刑云云，自屬無據。
  (三)另被告雖於本院訊問時辯稱：其犯如附表編號一至十四之竊
    盜、強盜及恐嚇取財案件，係因其大陸養母蘇碧華罹患癌症
    在大陸治療，其為報答養母養育之恩，始作案將贓款及工作
    積蓄均匯予養母醫病，其犯罪情狀甚堪憫恕，希依刑法第五
    十九條減輕其刑云云。然查被告就其犯案動機，先於警詢中
    供稱：「（你為何強盜他人財物？99年7月20日共計強盜不
    法所得多少？）因為經濟困難。大約新台幣9000元。」，又
    於偵查中供稱：「（為何要犯案？）來玩臨時起意的，且我
    身上也沒錢。」等語，其於本院訊問時突改稱係為匯錢予大
    陸籍養母蘇碧華醫病云云，所供顯已前後矛盾，是否可採，
    已堪存疑。又被告於本院訊問時，除無法合理解釋其自稱個
    人經濟困窘，且需匯款寄予養母養病，卻何以有購買四支行
    動電話使用必要之奢侈行為外，亦坦承於九十九年七月二十
    日犯案所取得之贓款一萬四千元中，其中五千元於當日即已
    花用完畢，而與證人黃泓堯所證：「（黃浚維到臺南找你作
    何事？）他是來找我玩。」、「（你與何人？何時？到何處
    ？）我與黃浚維及綽號『阿源』之男子三人於22時多有一同
    到臺南市某夜市，後來再到靠近體育場附近之一間類似酒吧
    的地方喝酒，直到早上7時多才返家。」等語，被告於九十
    九年七月二十日犯案後，係將贓款用以與證人黃泓堯等人飲
    酒作樂等情相符。再輔以被告所辯曾匯款與大陸籍養母蘇碧
    華養病一情，除未經被告提出任何證據以資證明外，另依本
    院依職權查詢被告黃浚維及其養父黃國夫全戶及個人戶籍資
    料之結果，被告之養父黃國夫於九十年八月三十日與被告之
    養母張秋梅離婚後，僅曾於九十一年一月三十日與大陸地區
    人民薛美琴結婚至今，根本未有被告所稱須奉養大陸籍養母
    蘇碧華之情形，是被告辯稱其竊盜及多次強取他人財物，係
    為替大陸籍養母蘇碧華籌綽治療癌症之醫藥費云云，顯屬畏
    罪飾卸之詞，不足採信，其竊盜及多次強取他人財物，顯係
    因經濟困窘，欲供自己及友人飲酒玩樂花費之用一情，應堪
    認定，則衡量其犯案之動機，顯無被告所辯有何情堪憫恕之
    情形，自無依刑法第五十九條減刑之必要。
六、爰審酌被告前於少年時期有竊盜、傷害及少年虞犯案件，多
    次進出少年輔育院接受感化教育，於九十八年七月二十九日
    才剛因免除感化教育出監（此部分不構成累犯），有臺灣高
    等法院被告前案紀錄表一份可按，素行不佳，而其年輕力壯
    ，不思正途，竟逞兇鬥狠，以強盜或恐嚇取財方式獲取不法
    之財，又其多故意尋找單獨顧店，無力反抗之女性店員下手
    ，並以西瓜刀及電擊棒為犯案工具，所犯強盜既、未遂罪及
    恐嚇取財未遂罪共達十三件，強盜之財物價值共計約達十六
    萬三千六百十四元，嚴重破壞社會治安，亦致被害人身心遭
    受極大驚恐，惟被告雖持西瓜刀及電擊棒犯案，惟實際多未
    用以傷人，且其犯後對於大部分犯罪事實均已坦承，犯後態
    度尚可，而其至今尚未賠償被害人損失，檢察官求刑應定執
    行刑有期徒刑十四年尚屬過重等一切情狀，分別量處如附表
    編號一至十四所示之刑，並定其應執行刑。
七、扣案西瓜刀一把、電擊棒一支及被告作案時用以隱匿身分之
    白色半罩式安全帽一頂、黑色口罩一個、白色棉質手套一雙
    ，均係被告所有，其中扣案西瓜刀一把係其用以為如附表編
    號十至十四犯行所用之物；另扣案電擊棒一支，則係其用以
    為如附表編號六、七、九犯行所用之物；而扣案之白色半罩
    式安全帽一頂、黑色口罩一個及白色棉質手套一雙，則均係
    被告用以犯如附表編號二至十四犯行所用之物等情，業據被
    告供承在卷，均應依刑法第三十八條第一項第二款之規定宣
    告沒收。至被告所有用以犯如附表編號二至五及編號八所示
    犯行之西瓜刀一把，因未扣案；又其所有遭警所扣案之白色
    長袖上衣一件、不銹鋼項鍊一條、黑色手錶一支、金黃色項
    鍊一條、悠遊卡二張、折疊刀一把、手機四支及銀行金融卡
    一張，均非供其犯本案所用之物，與扣案事後應返還被害人
    之贓款現金九千元，均不宣告沒收。
據上論斷，應依刑事訴訟法第二百九十九條第一項前段、第三百
條，刑法第三百三十條第一項、第二項、第三百四十六條第三項
、第一項、第二十五條第二項、第五十五條、第五十一條第五款
、第三十八條第一項第二款，刑法施行法第一條之一，判決如主
文。
本案經檢察官王惠芬到庭執行職務。
中    華    民    國   100    年    1     月    27    日
                  刑事第五庭  審判長  法  官  鄭文祺
                                      法  官  陳振謙
                                      法  官  劉秀君
以上正本證明與原本無異。
如不服本判決應於收受本判決後10日內向本院提出上訴書狀，並
應敘述具體理由。其未敘述上訴理由者，應於上訴期間屆滿後20
日內向本院補提理由書狀（均須按他造當事人之人數附繕本）「
切勿逕送上級法院」。
                                       書記官 曾盈靜
中    華    民    國   100    年    1     月    28    日
附錄法條：
中華民國刑法第330條
（加重強盜罪）
犯強盜罪而有第 321 條第 1 項各款情形之一者，處 7 年以上
有期徒刑。
前項之未遂犯罰之。
中華民國刑法第346條
（恐嚇取財得利罪）
意圖為自己或第三人不法之所有，以恐嚇使人將本人或第三人之
物交付者，處 6 月以上 5 年以下有期徒刑，得併科 1 千元以
下罰金。
以前項方法得財產上不法之利益，或使第三人得之者，亦同。
前二項之未遂犯罰之。
附表：
┌──┬───┬──────┬───┬─────────┬─────┬────────────┐
│編號│時間  │地點        │被害人│犯罪手段          │犯罪所得  │宣告刑                  │
│    │      │            │      │                  │          │                        │
│    │      │            │      │                  │          │                        │
├──┼───┼──────┼───┼─────────┼─────┼────────────┤
│1   │99年6 │臺南市○○路│顏楷霖│徒手竊取          │車牌號碼  │黃浚維竊盜，處有期徒刑│
│    │月29日│成功大學光復│      │                  │391-ETJ號 │月，如易科罰金，以新臺幣│
│    │下午  │校區旁停車場│      │                  │型機車    │壹仟元折算壹日。        │
├──┼───┼──────┼───┼─────────┼─────┼────────────┤
│2   │99年6 │臺南市永康區│張郁欣│持西瓜刀一把進入店│現金新臺幣│黃浚維犯攜帶兇器強盜罪，│
│    │月29日│中正北路37號│      │內，於問明店內僅有│（下同）  │處有期徒刑柒年貳月。扣案│
│    │晚間6 │之4台灣大哥 │      │被害人後，即進入櫃│36,914元  │白色半罩式安全帽壹頂、黑│
│    │時30分│大通訊行    │      │臺貼近被害人，並短│          │色口罩壹個及白色棉質手套│
│    │      │            │      │暫出示西瓜刀之方式│          │壹雙均沒收。            │
│    │      │            │      │，要脅被害人交付店│          │                        │
│    │      │            │      │內現鈔及零錢，被害│          │                        │
│    │      │            │      │人因擔心自身受害而│          │                        │
│    │      │            │      │不能抗拒，即依指示│          │                        │
│    │      │            │      │將店內零錢放入塑膠│          │                        │
│    │      │            │      │袋後交付，並任令被│          │                        │
│    │      │            │      │告黃浚維將收銀台內│          │                        │
│    │      │            │      │現鈔取走。        │          │                        │
├──┼───┼──────┼───┼─────────┼─────┼────────────┤
│3   │99年6 │臺南市安南區│鄭乃甄│持西瓜刀一把進入店│現金3,500 │黃浚維犯攜帶兇器強盜罪，│
│    │月29日│海佃路1段136│      │內後，即進入櫃臺貼│元，NOKIA │處有期徒刑柒年貳月。扣案│
│    │晚間7 │號震旦通訊行│      │近被害人，並以出示│行動電話一│白色半罩式安全帽壹頂、黑│
│    │時30分│            │      │西瓜刀之方式，要脅│支（價值  │色口罩壹個及白色棉質手套│
│    │      │            │      │被害人交付店內現金│3,500元） │壹雙均沒收。            │
│    │      │            │      │及行動電話，被害人│          │                        │
│    │      │            │      │因擔心自身受害而不│          │                        │
│    │      │            │      │能抗拒，即依指示將│          │                        │
│    │      │            │      │店內現金及行動電話│          │                        │
│    │      │            │      │一支交付。        │          │                        │
├──┼───┼──────┼───┼─────────┼─────┼────────────┤
│4   │99年6 │臺南市安南區│林雅純│持西瓜刀一把進入店│現金7,000 │黃浚維犯攜帶兇器強盜罪，│
│    │月29日│海佃路1段274│      │內，堵住收銀櫃臺防│元        │處有期徒刑柒年貳月。扣案│
│    │晚間7 │號亞太電信通│      │止被害人及另一女同│          │白色半罩式安全帽壹頂、黑│
│    │時40分│訊行        │      │事逃脫，且以近身出│          │色口罩壹個及白色棉質手套│
│    │      │            │      │示西瓜刀之方式，要│          │壹雙均沒收。            │
│    │      │            │      │脅被害人將抽屜中的│          │                        │
│    │      │            │      │錢交出，被害人因擔│          │                        │
│    │      │            │      │心自身及身旁同事遭│          │                        │
│    │      │            │      │受傷害而不能抗拒，│          │                        │
│    │      │            │      │即任令被告黃浚維搜│          │                        │
│    │      │            │      │刮櫃臺抽屜內之財物│          │                        │
│    │      │            │      │後離去。          │          │                        │
├──┼───┼──────┼───┼─────────┼─────┼────────────┤
│5   │99年7 │臺南市安南區│黃偉婷│持西瓜刀一把進入店│現金53,000│黃浚維犯攜帶兇器強盜罪，│
│    │月4日 │安和路1段314│      │內，以西瓜刀朝向被│元        │處有期徒刑柒年貳月。扣案│
│    │下午1 │號台灣大哥大│      │害人並以刀柄敲打櫃│          │白色半罩式安全帽壹頂、黑│
│    │時37分│通訊行      │      │臺之方式，要脅被害│          │色口罩壹個及白色棉質手套│
│    │      │            │      │人將收銀台內之現金│          │壹雙均沒收。            │
│    │      │            │      │交出，被害人因擔心│          │                        │
│    │      │            │      │自身及身旁女性同事│          │                        │
│    │      │            │      │遭受傷害而不能抗拒│          │                        │
│    │      │            │      │，即將收銀台內所有│          │                        │
│    │      │            │      │現金交付。        │          │                        │
├──┼───┼──────┼───┼─────────┼─────┼────────────┤
│6   │99年7 │臺南市北區文│朱麗香│持電擊棒一支進入店│現金5,000 │黃浚維犯攜帶兇器強盜罪，│
│    │月11日│賢路620號   │      │內後，即走入櫃臺站│元        │處有期徒刑柒年貳月。扣案│
│    │下午5 │COLOR服飾店 │      │在被害人身旁，並將│          │電擊棒壹支、白色半罩式安│
│    │時58分│            │      │電擊棒通電發出聲響│          │全帽壹頂、黑色口罩壹個及│
│    │      │            │      │之方式，要脅被害人│          │白色棉質手套壹雙均沒收。│
│    │      │            │      │將店內現金交出，被│          │                        │
│    │      │            │      │害人因擔心遭受電擊│          │                        │
│    │      │            │      │而不能抗拒，遂依指│          │                        │
│    │      │            │      │示將店內現金交付。│          │                        │
├──┼───┼──────┼───┼─────────┼─────┼────────────┤
│7   │99年7 │臺南市中西區│張淑玲│持電擊棒一支進入店│現金6000  │黃浚維犯攜帶兇器強盜罪，│
│    │月11日│金華路3段139│      │內後，即走入櫃臺堵│元        │處有期徒刑柒年貳月。扣案│
│    │下午6 │號ALLO手機店│      │住出口防止被害人逃│          │電擊棒壹支、白色半罩式安│
│    │時5分 │            │      │脫，站在被害人身旁│          │全帽壹頂、黑色口罩壹個及│
│    │      │            │      │，並將電擊棒通電發│          │白色棉質手套壹雙均沒收。│
│    │      │            │      │出聲響且靠近店內另│          │                        │
│    │      │            │      │一女性店員之方式，│          │                        │
│    │      │            │      │要脅被害人將店內現│          │                        │
│    │      │            │      │金交出，被害人因擔│          │                        │
│    │      │            │      │心自身及另一女性店│          │                        │
│    │      │            │      │員遭受電擊而不能抗│          │                        │
│    │      │            │      │拒，遂將櫃臺內抽屜│          │                        │
│    │      │            │      │拉開後，任令被告黃│          │                        │
│    │      │            │      │浚維將抽屜內現金搜│          │                        │
│    │      │            │      │刮一空。          │          │                        │
├──┼───┼──────┼───┼─────────┼─────┼────────────┤
│8   │99年7 │臺南市東區大│賴筱雅│持西瓜刀一把進入店│現金10,000│黃浚維犯攜帶兇器強盜罪，│
│    │月11日│同路2段87號 │      │內後，即走入櫃臺堵│元及NOKIA │處有期徒刑柒年貳月。扣案│
│    │下午6 │震旦通信行  │      │住出口防止被害人逃│行動電話1 │白色半罩式安全帽壹頂、黑│
│    │時30分│            │      │脫，並近身以西瓜刀│只        │色口罩壹個及白色棉質手套│
│    │      │            │      │敲打櫃臺臺面之方式│          │壹雙均沒收。            │
│    │      │            │      │，要脅被害人將店內│          │                        │
│    │      │            │      │現金交出，被害人因│          │                        │
│    │      │            │      │擔心自身遭受傷害而│          │                        │
│    │      │            │      │不能抗拒，遂將櫃臺│          │                        │
│    │      │            │      │內抽屜拉開後，任令│          │                        │
│    │      │            │      │被告黃浚維將抽屜內│          │                        │
│    │      │            │      │現金搜刮一空，並依│          │                        │
│    │      │            │      │被告指示將店內零錢│          │                        │
│    │      │            │      │及櫃臺內行動電話一│          │                        │
│    │      │            │      │支放入塑膠袋內交付│          │                        │
│    │      │            │      │。                │          │                        │
├──┼───┼──────┼───┼─────────┼─────┼────────────┤
│9   │99年7 │臺南市北區文│蘇靖雅│持電擊棒一支進入店│未遂      │黃浚維犯攜帶兇器強盜未遂│
│    │月11日│賢路1108號新│      │內櫃臺後，即以將電│          │罪，處有期徒刑肆年。扣案│
│    │下午6 │橋蛋糕店    │      │擊棒通電發出聲響之│          │電擊棒壹支、白色半罩式安│
│    │時許  │            │      │方式，要脅被害人將│          │全帽壹頂、黑色口罩壹個及│
│    │      │            │      │店內財物交付，被害│          │白色棉質手套壹雙均沒收。│
│    │      │            │      │人雖佯稱店內並無現│          │                        │
│    │      │            │      │金，仍遭被告黃浚維│          │                        │
│    │      │            │      │發現櫃臺下方之備佣│          │                        │
│    │      │            │      │金一萬元，而在擔心│          │                        │
│    │      │            │      │受到傷害之情況下，│          │                        │
│    │      │            │      │任令被告取走，惟被│          │                        │
│    │      │            │      │告於離去前因被害人│          │                        │
│    │      │            │      │大喊「把錢放下」而│          │                        │
│    │      │            │      │不慎將現金掉落地面│          │                        │
│    │      │            │      │，遭蘇靖雅撿回而未│          │                        │
│    │      │            │      │遂。              │          │                        │
├──┼───┼──────┼───┼─────────┼─────┼────────────┤
│10  │99年7 │臺南市歸仁區│陳芸芯│持西瓜刀一把進入店│現金3,000 │黃浚維犯攜帶兇器強盜罪，│
│    │月20日│中山路2段163│      │內後，堵住收銀櫃臺│元        │處有期徒刑柒年貳月。扣案│
│    │晚間8 │號童話飾界服│      │防止被害人逃脫，且│          │西瓜刀壹把、白色半罩式安│
│    │時17分│飾店        │      │近身出示西瓜刀之方│          │全帽壹個、黑色口罩壹個、│
│    │      │            │      │式，要脅被害人將抽│          │白色棉質手套壹雙均沒收。│
│    │      │            │      │屜中的錢交出，被害│          │                        │
│    │      │            │      │人因擔心自身及身旁│          │                        │
│    │      │            │      │幼子遭受傷害而不能│          │                        │
│    │      │            │      │抗拒，即依指示交付│          │                        │
│    │      │            │      │現金。            │          │                        │
├──┼───┼──────┼───┼─────────┼─────┼────────────┤
│11  │99年7 │臺南市仁德區│莊雯鳳│持西瓜刀一把進入店│現金3,000 │黃浚維犯攜帶兇器強盜罪，│
│    │月20日│中正路2段108│      │後，堵住櫃臺走道出│元        │處有期徒刑柒年貳月。扣案│
│    │晚間8 │9號茶之魔手 │      │口防止被害人逃脫，│          │西瓜刀壹把、白色半罩式安│
│    │時40分│飲料店      │      │並以西瓜刀敲打櫃臺│          │全帽壹個、黑色口罩壹個、│
│    │許    │            │      │之方式，要求被害人│          │白色棉質手套壹雙均沒收。│
│    │      │            │      │將店內現金交出，被│          │                        │
│    │      │            │      │害人因擔心自身及在│          │                        │
│    │      │            │      │旁男性同事安危而不│          │                        │
│    │      │            │      │能抗拒，遂依指示將│          │                        │
│    │      │            │      │店內現金放入塑膠袋│          │                        │
│    │      │            │      │後交付。          │          │                        │
├──┼───┼──────┼───┼─────────┼─────┼────────────┤
│12  │99年7 │臺南市仁德區│楊雅涵│持西瓜刀一把進入店│現金2,000 │黃浚維犯攜帶兇器強盜罪，│
│    │月20日│中正路2段952│      │內，並以敲打櫃臺之│元至3,000 │處有期徒刑柒年貳月。扣案│
│    │晚間8 │號上品香麵包│      │方式，要求站在門旁│元        │西瓜刀壹把、白色半罩式安│
│    │時40分│店          │      │櫃臺內之被害人交出│          │全帽壹個、黑色口罩壹個、│
│    │許    │            │      │現金，被害人因擔心│          │白色棉質手套壹雙均沒收。│
│    │      │            │      │自身安危而不能抗拒│          │                        │
│    │      │            │      │，遂依指示將櫃臺抽│          │                        │
│    │      │            │      │屜內現金放入塑膠袋│          │                        │
│    │      │            │      │後交付。          │          │                        │
├──┼───┼──────┼───┼─────────┼─────┼────────────┤
│13  │99年7 │臺南市東區東│吳宜靜│持西瓜刀一把進入店│現金29,700│黃浚維犯攜帶兇器強盜罪，│
│    │月20日│門路2段132號│      │內櫃臺內防止被害人│元        │處有期徒刑柒年貳月。扣案│
│    │晚間9 │威寶電信    │      │逃脫，並近身以刀鋒│          │西瓜刀壹把、白色半罩式安│
│    │時20分│            │      │對準被害人之方式，│          │全帽壹個、黑色口罩壹個、│
│    │      │            │      │要求被害人交出店內│          │白色棉質手套壹雙均沒收。│
│    │      │            │      │現金，被害人因擔心│          │                        │
│    │      │            │      │自身安危而不能抗拒│          │                        │
│    │      │            │      │，遂依指示將櫃臺內│          │                        │
│    │      │            │      │現金放入塑膠袋內後│          │                        │
│    │      │            │      │交付。            │          │                        │
├──┼───┼──────┼───┼─────────┼─────┼────────────┤
│14  │99年7 │臺南縣仁德鄉│林志勇│持西瓜刀強盜      │未遂      │黃浚維犯恐嚇取財未遂罪，│
│    │月20日│中山路625號 │      │                  │          │處有期徒刑伍月，如易科罰│
│    │晚間8 │尚欣通訊行  │      │                  │          │金，以新臺幣壹仟元折算壹│
│    │時40分│            │      │                  │          │日。扣案西瓜刀壹把、白色│
│    │      │            │      │                  │          │半罩式安全帽壹個、黑色口│
│    │      │            │      │                  │          │罩壹個、白色棉質手套壹雙│
│    │      │            │      │                  │          │均沒收。                │
└──┴───┴──────┴───┴─────────┴─────┴────────────┘